【裁判字號】    98,易,2307
【裁判日期】    981120
【裁判案由】    詐欺
【裁判全文】
臺灣板橋地方法院刑事判決              98年度易字第2307號
公  訴  人  臺灣板橋地方法院檢察署檢察官
被      告  乙○○
上列被告因詐欺案件，經檢察官提起公訴（98年度偵字第17450
號），本院判決如下：
    主  文
乙○○共同意圖為自己不法之所有，以詐術使人將本人之物交付
，處拘役肆拾日，如易科罰金，以新臺幣壹仟元折算壹日。
    事  實
一、乙○○與姓名、年籍均不詳，綽號「阿明」之成年男子，共
    同基於意圖為自己不法所有之犯意聯絡，於民國98年4 月6
    日15時15分許，駕駛車牌號碼9691-MV 號銀色廂型車，在臺
    北縣蘆洲市○○路7 號對面，向在路旁停車之甲○○佯稱車
    上有多出之2 組家庭劇院組合，均是美國進口之公司貨，可
    將2 組家庭劇院組合以共計新臺幣（下同）1 萬7 千元之便
    宜價格出售，乙○○並於甲○○猶豫不決時，即先行將該劇
    院組合搬至甲○○車上，致甲○○不疑有他，陷於錯誤而同
    意購買，隨即與乙○○至位於臺北縣蘆洲市○○路20號之便
    利超商之提款機領款1 萬7 千元交予乙○○。詎乙○○於取
    得款項後，竟未待甲○○清點商品，即與綽號「阿明」之成
    年男子一起駕車離去。嗣經甲○○清點車上之商品後發現乙
    ○○僅交付喇叭5 支及擴大機1 台，且為大陸製造之Ｅ＆Ｇ
    廠牌，並非美國進口，而發現受騙，乃報警處理，經警依據
    甲○○提供之車號，始循線查獲乙○○。
二、案經甲○○訴由臺北縣政府警察局蘆洲分局移送臺灣板橋地
    方法院檢察署檢察官偵查起訴。
    理  由
一、按刑事訴訟法第159 條第1 項雖規定，被告以外之人於審判
    外之言詞或書面陳述，除法律有規定外，不得作為證據。惟
    同法第159 條之5 第1 、2 項已規定，經當事人於審判程序
    同意作為證據，法院審酌該言詞陳述或書面陳述作成時之情
    況，認為適當者，亦得為證據。當事人、代理人或辯護人於
    法院調查證據時，知有第159 條第1 項不得為證據之情形，
    而未於言詞辯論終結前聲明異議者，視為有前項之同意（指
    同條第1 項之同意作為證據），此乃第159 條第1 項所容許
    ，得作為證據之例外規定之一。經查，本案被告乙○○及檢
    察官於言詞辯論終結前，均未就所調查之證據主張有刑事訴
    訟法第159 條第1 項不得為證據之情形，是本案經調查之證
    據均有證據能力，合先敘明。
二、訊據被告乙○○固坦承確有於上開時間、地點與姓名、年籍
    均不詳，綽號「阿明」之成年男子一起向告訴人推銷音響組
    合及向告訴人收取1 萬7 千元之事實，惟矢口否認有何詐欺
    取財之犯行，辯稱：伊只是單純賣東西給告訴人，而與告訴
    人發生糾紛，伊和告訴人甲○○不認識，伊賣音響給告訴人
    時，有當場拆給告訴人看，確認東西沒有問題，告訴人叫伊
    把東西搬到他車上，伊有跟告訴人說二大箱、二小箱一套的
    家庭劇院，伊將貨物放到告訴人車上，告訴人就帶伊去便利
    商店提款機提領1 萬7 千元交給伊，伊沒有跟告訴人說2 組
    音響，也沒有說那是美國進口的公司貨，當時伊推銷的品牌
    是Ｅ＆Ｇ云云。然查，上揭犯罪事實，業據告訴人甲○○於
    警詢及偵查中指訴綦詳，並有便利商店攝影機之翻拍照片2
    張、音響照片8 張在卷可稽。又被告於本院審理中供稱：「
    （你是否有在經營音響買賣？）沒有，我是批貨。」、「（
    你跟別人批貨是否有固定營業地點？）沒有。」、「（既然
    要買賣劇院音響，音響包裝體積龐大，為何沒有固定的營業
    地點？）因為租金太貴。」、「（你賣給告訴人劇院組合，
    你有告訴他你的聯絡住址、電話、姓名？）一般如果對方要
    求我就會留電話給他，告訴人當時沒有跟我要，所以我就沒
    有給他。」、「（如果你說你沒有詐欺的意圖，為何你不留
    聯絡電話給他，如果當事人要維修要怎麼找你？）當時我拆
    給他的時候，他說沒有問題。」、「（你有當場組合播放給
    他看？）沒有，因為沒有插電的地方。」、「（Ｅ＆Ｇ是何
    國的廠牌？）我批貨的時候，上游說是大陸的廠牌。」、「
    （Ｅ＆Ｇ公司、工廠設在何處，臺灣有哪個地方負責維修？
    ）這個要問我的上游。」等語，被告自承所兜售之Ｅ＆Ｇ音
    響組合是大陸製作，並沒有讓告訴人試聽，且沒有給予告訴
    人聯絡電話，若被告並未向告訴人施以詐術，告訴人豈有於
    未經試聽，且被告並未給予聯絡電話，無法提供商品售後服
    務之情況下，即願意在路旁向陌生人花高價購買大陸製之非
    知名廠牌音響之理？故依被告販售商品之方式、價格、來源
    、品牌，顯見上開商品並無其販售價格之價值，足見被告於
    路旁向告訴人兜售上開商品之初，即有為自己不法所有之意
    圖甚明。綜上所述，被告上開所辯，顯係事後卸責之詞，委
    無可採，是以，本案事證明確，被告詐欺犯行洵堪認定，應
    依法論科。
三、核被告乙○○所為，係犯刑法第339 條第1 項之詐欺取財罪
    。被告與綽號「阿明」之成年男子就上開詐欺取財犯行間，
    有犯意聯絡及行為分擔，均為共同正犯。爰審酌被告之素行
    、正值年青力壯，不思正道取財，竟以詐欺行騙供己利慾，
    犯罪所得非微，及被告雖事後已與告訴人達成和解，賠償損
    害，惟矢口否認犯罪之犯後態度等一切情狀，量處如主文所
    示之刑，並諭知易科罰金之折算標準，以資懲儆。
據上論斷，應依刑事訴訟法第299 條第1 項前段，刑法第28條、
第339 條第1 項、第41條第1 項前段，刑法施行法第1 條之1，
判決如主文。
本案經檢察官張瑞玲到庭執行職務。
中    華    民    國    98    年    11    月    20    日
           刑事第十七庭  審判長 法  官  曾正耀
                                法  官  林鈺琅
                                法  官  張兆光
以上正本證明與原本無異。
如不服本判決應於收受判決後10日內向本院提出上訴書狀，並
應敘述具體理由。其未敘述上訴理由者，應於上訴期間屆滿後
20日內向本院補提理由書（均須按他造當事人之人數附繕本）
「切勿逕送上級法院」。
                                書記官  田世杰
中    華    民    國    98    年    11    月    20    日
附錄本案論罪科刑法條全文：
刑法第339 條第1項：
意圖為自己或第3 人不法之所有，以詐術使人將本人或第3 人之
物交付者，處5 年以下有期徒刑、拘役或科或併科1,000 元以下
罰金。


司法院資訊處製作；財團法人民間司法改革基金會備份。
